【裁判字號】    89,交易,405
【裁判日期】    891011
【裁判案由】    過失傷害
【裁判全文】
臺灣桃園地方法院刑事判決                        八十九年度交易字第四五號
    公訴人  臺灣桃園地方法院檢察署檢察官
    被  告  甲○○
右列被告因過失傷害案件，經檢察官提起公訴（八十九年度偵字第二六五三號），本
院判決如左：
    主  文
甲○○因過失傷害人，累犯，處有期徒刑肆月，如易科罰金以參佰元折算壹日。
    事  實
一、甲○○前於民國（下同）八十六年間因賭博案件，經本院判處有期徒刑四月確定
    ，並於八十八年三月七日執行完畢，復於八十九年一月十八日凌晨一時四十分許
    ，駕駛ＢＰ─８１６３號自用小客車，沿桃園縣大園鄉○○路，由海湖往果林方
    向行駛，在行經山果路距三民路交岔路口處約一百五十公尺處時，應注意汽車交
    會時，相互之間隔不得少於半公尺，又汽車行駛時，駕駛人應注意車前狀況，並
    隨時採取必要之安全措施，且按諸當時之天候、光線、號誌、路況等一切情狀，
    復無甲○○不能注意之情形，竟疏未注意適有由乙○○所騎用，惟亦疏未注意車
前狀況及汽車會車時，相互之間隔不得少於半公尺，正沿上開路段，由果林往海
    湖方向行駛而至之ＲＶＪ─５３６號機車，而以上開自用小客車之車頭中央處撞
    及上開機車之車頭處倒地，致乙○○因之受有左側臏骨骨折之傷害。嗣甲○○於
    警員陳華到場處理發覺上情前，即先行留下電話予乙○○後，而逕行離去現場
    。
二、案經乙○○訴由桃園縣警察局大園分局報請臺灣桃園地方法院檢察署檢察官偵查
    起訴。
    理  由
一、右揭事實業據被告甲○○於本院審理時坦承不諱，核與告訴人乙○○於警、偵訊
    中及本院審理時指訴之情節相符，復有道路交通事故調查報告表乙紙、診斷證明
    書乙紙、現場照片二紙及上開自用小客車肇事後照片乙紙，在卷可稽，足堪認定
    。又按「汽車交會時，會車相互之間隔不得少於半公尺」、「汽車行駛時，駕駛
    人應注意車前狀況，並隨時採取必要之安全措施」，道路交通安全規則第一百條
    第五款、第九十四條第三項定有明文，且按諸當時之天候、光線、號誌、路況等
    一切情狀，復無被告不能注意之情形，被告竟疏未注意適有由告訴人乙○○所騎
    用，正沿上開路段，由果林往海湖方向行駛而至之上開機車，而以上開自用小客
    車之車頭中央處撞及上開機車之車頭處倒地，致告訴人乙○○因之受有左側臏骨
    骨折之傷害，則被告對告訴人乙○○所受上開傷害之結果，顯有過失責任，且其
    間亦存有相當因果關係，至為顯然。又本件車禍案件，經公訴人送請桃園縣區車
    輛行車事故鑑定委員會鑑定結果，亦同本院認定之結果，此有該會八十九年八月
    七日八九府車鑑桃字第八九０七五五號鑑定意見書乙份可稽，亦堪認定。至於告
    訴人乙○○於右揭時地騎用上開機車行經上開肇事地點與被告所駕駛上開自用小
    客車交會時，雖亦有疏未注意其間相互之間隔，不得少於半公尺而發生碰撞肇事
    倒地，致其本人因之受有上述傷害之結果，亦屬同有相當之過失責任，然亦不足
    影響本院對被告上開過失責任之認定，至為灼然。被告犯行已臻明確，應予依法
    論科。
二、核被告所為，係犯刑法第二百八十四條第一項前段之過失傷害罪。被告於肇事後
    ，逕行留下其電話予告訴人乙○○後，即先行離去上開現場乙節，業據告訴人乙
    ○○於本院審理時供述明確，復為被告於本院審理時所不否認，應堪採信，是告
    訴人乙○○於被告離去上開現場後，始由友人有民陪同前往派出所報警處理，
    亦據證人有民於警訊中證述明確，且經警員陳華到場處理時，被告亦已不在
    現場，而道路交通事故調查報告表上載有「肇事逃逸無現場（惟此部分事實，業
    據公訴人另行處分不起訴在案）」及報案人「有民」等，足證被告於肇事後，
    警員陳華到場處理發覺上情前，仍尚未先行向有偵查犯罪職務之公務人員主動
    陳述上開肇事經過乙節，應堪認定，則自不得依刑法第六十二條前段自首之規定
    ，減輕其刑，合先敘明。又被告前於八十六年間因賭博案件，經本院判處有期徒
    刑四月確定，並於八十八年三月七日執行完畢，此有臺灣桃園地方法院檢察署刑
    案資料查註紀錄表乙份可佐，其復於其後五年內再犯有期徒刑以上之本罪，為累
    犯，應依刑法第四十七條之規定，加重其刑。爰審酌被告於右揭時地駕駛上開自
    用小客車時，應且能注意車前狀況，並保持會車半公尺以上之間隔，竟疏未注意
    及之，而與告訴人乙○○所騎用上開機車發生碰撞肇事，致告訴人乙○○因之受
    有上述傷害之結果，已損及告訴人乙○○之權益及被告犯罪後之態度等一切情狀
    ，量處如主文所示之刑，並諭知易科罰金之折算標準，以資儆懲。
據上論結，合依刑事訴訟法第二百九十九條第一項前段，刑法第二百八十四條第一項
前段、第四十七條、第四十一條，罰金罰鍰提高標準條例第一條前段、第二條，判決
如主文。
本案經檢察官魏雯祈到庭執行職務。
中      華      民      國      八十九      年    十    月    十一    日
                          臺灣桃園地方法院交通法庭
                              法  官  林 晏 鵬
右正本證明與原本無異。
如不服本判決，應於判決送達後十日內向本院提出上訴狀( 應附繕本 )，上訴於
臺灣高等法院。
                              書記官  張 雅 慧
中        華        民        國   八十九   年   十   月    十一    日
附錄法條：刑法第二百八十四條
刑法第二百八十四條
因過失傷害人者，處六月以下有期徒刑、拘役或五百元以下罰金。致重傷者，處一年
以下有期徒刑、拘役或五百元下罰金。
從事業務之人，因業務之過失傷害人者，處一年以下有期徒刑、拘役或一千元以下罰
金。致重傷者，處三年以下有期徒刑、拘役或二千元以下罰金。


司法院資訊處製作；財團法人民間司法改革基金會備份。
